【裁判字號】    90,上易,2003
【裁判日期】    901231
【裁判案由】    違反毒品危害防制條例
【裁判全文】
臺灣高等法院高雄分院刑事判決                    九十年度上易字第二三號
    上  訴  人  台灣屏東地方法院檢察署檢察官
    被      告  甲○○
右上訴人因違反毒品危害防制條例案件，不服台灣屏東地方法院九十年度易字第八二
五號中華民國九十年十月九日第一審判決（起訴案號：台灣屏東地方法院檢察署九十
年度毒偵字第一０一二號），提起上訴，暨聲請併案審理（併案案號：台灣屏東地方
法院檢察署九十年度毒偵字第一七三七號），本院判決如左：
    主  文
原判決撤銷。
甲○○連續施用第二級毒品，累犯，處有期徒刑玖月。
    事  實
一、甲○○於民國八十七年間，曾因竊盜案件，經台灣屏東地方法院判處有期徒刑六
    月確定，並於八十八年五月十六日執行完畢；又於八十七年間，因施用第二級毒
    品安非他命案件，經送觀察、勒戒後，認無繼續施用毒品傾向，經台灣屏東地方
    法院檢察署於八十七年十二月七日為不起訴處分確定在案，復於八十九年間因施
    用第二級毒品安非他命案件，經台灣屏東地方法院裁定送觀察、勒戒後，認有繼
    續施用毒品傾向，經同法院裁定強制戒治，並於八十九年十一月十九日判處有期
    徒刑六月並確定在案，上開強制戒治處分嗣後經同法院於九十年二月二十一日裁
    定停止戒治，所餘戒治期間付保護管束，詎甲○○猶不思悔改，於上開判決確定
    後停止戒治付保護管束期間，竟基於施用第二級毒品安非他命之概括犯意，於九
    十年五月十日十五時二十分許往前回溯四十八小時內某時，在其屏東縣麟洛鄉○
    ○村○○街一弄二十三號住處，以玻璃球燒烤成煙再以口鼻吸食之方式施用第二
    級毒品安非他命，嗣於九十年五月十日十五時二十分許，經台灣屏東地方法院檢
    察署觀護人採尿送驗查獲，甲○○仍基於同一施用第二級毒品安非他命之概括犯
    意，自九十年七月間某日起，至九十年九月七日上午三時止，在上開住處，以同
    一方法，連續施用第二級毒品安非他命多次，平均每隔一星期施用一次，嗣於九
    十年九月七日十四時三十分許，在屏東縣麟洛鄉○○路口，為警查獲。
二、案經台灣屏東地方法院檢察署觀護人簽請分案，經檢察官偵查起訴及移送併辦。
    理  由
一、右開事實，業經被告甲○○坦承不諱，又被告於九十年五月十日、同年九月七日
    ，二次被採集之尿液，經檢驗結果，均呈甲基安非他命陽性反應，有臺灣檢驗科
    技股份有限公司濫用藥物尿液檢驗報告、屏東縣衛生局煙毒及麻醉藥品類委託檢
    驗結果通知書各一份在卷可稽，此外，復有台灣屏東地方法院檢察署刑案資料查
    註紀錄表、台灣屏東地方法院檢察署受保護管束人尿液檢體監管紀錄及台灣屏東
    地方法院八十九年度屏簡字第五一八號刑事判決、九十年度毒聲字第二八六號刑
    事裁定附卷足佐，事證明確，被告犯行洵堪認定。
二、按安非他命為第二級毒品，毒品危害防制條例第二條第一項第二款定有明文。被
    告於前開時地，多次施用第二級毒品安非他命之行為，係犯毒品危害防制條例第
    十條第二項之施用第二級毒品罪。其持有毒品之行為為施用毒品之行為所吸收，
    不另論罪。被告多次施用第二級毒品之行為，時間緊接，犯罪構成要件相同，顯
    係基於概括犯意反覆為之，為連續犯，應依刑法第五十六條規定以一罪論，並加
    重其刑。被告自九十年七月間某日起至九十年九月七日止，施用第二級毒品安非
    他命犯行，雖未經公訴人起訴，惟此部分與公訴人起訴部分，有連續犯之裁判上
    一罪關係，本院自得併予審判。被告於八十七年間，曾因竊盜案件，經台灣屏東
    地方法院判處有期徒刑六月確定，並於八十八年五月十六日執行完畢，有台灣高
    等法院被告全國前案紀錄表在卷可按，其於五年之內再犯有期徒刑以上刑之本罪
    ，為累犯，應依法加重其刑，並遞加重之。
三、被告犯罪事證既明，原審予以論罪科刑，固非無見，惟查：(一)原判決理由欄說
    明被告為累犯，卻於主文欄未諭知累犯，殊有未當。(二)被告自九十年七月間某
    日起至九十年九月七日止，施用第二級毒品安非他命犯行，原審未予審理，亦有
    未洽。檢察官上訴意旨指摘原判決未及斟酌審判併案部分為不當，核有理由，且
    原判另有上開可議之處，自應由本院撤銷改判。爰審酌被告前有施用毒品前科，
    前次施用毒品經強制戒治，再有本件犯行，足見其戒毒之意志不堅，本不宜輕縱
    ，惟念其犯罪後坦承犯行，態度良好等一切情狀，量處如主文第二項所示之刑，
    以資警惕。
據上論斷，應依刑事訴訟法第三百六十九條第一項前段、第三百六十四條、第二百九
十九條第一項前段，毒品危害防制條例第十條第二項，刑法第十一條前段、第五十六
條、第四十七條，判決如主文。
本案經檢察官張其主到庭執行職務。
中    華    民    國     九十       年     十二       月  三十一  日
                              臺灣高等法院高雄分院刑事第六庭
                                  審判長法官  王憲義
                                        法官  張意聰
                                        法官  范惠瑩
右正本證明與原本無異。
不得上訴。
                                      書記官  馬蕙梅
中    華    民    國     九十一     年       一       月    三    日
附錄：
毒品危害防制條例第十條第二項：
施用第二級毒品者，處三年以下有期徒刑。
                                                                Ｊ


司法院資訊處製作；財團法人民間司法改革基金會備份。
